臺灣臺北地方法院民事判決
111年度訴字第804號
原      告  徐雅瓊  
訴訟代理人  張韶庭律師
被      告  乙○○ 
訴訟代理人  王雅芳律師
上列當事人間請求損害賠償事件，本院於民國111年5月23日言詞
辯論終結，判決如下：
    主      文
被告應給付原告新臺幣陸拾萬元，及自民國一一一年一月四日起
至清償日止，按週年利率百分之五計算之利息。
原告其餘之訴駁回。
訴訟費用由被告負擔十分之四，餘由原告負擔。
本判決於原告以新臺幣貳拾萬元供擔保後，得假執行。但被告如
以新臺幣陸拾萬元為原告預供擔保，得免為假執行。
原告其餘之假執行之聲請駁回。
    事實及理由
一、原告主張：原告與丈夫即訴外人甲○○於民國81年1月12日結
    婚，婚後育有三名子女，結婚三十年以來，原告始終善盡為
    人妻、為人母之責任，每日清晨四點起床準備經營早餐店，
    結束營業後，還需操持家務、為家人準備晚餐、看顧子女課
    業，直至晚間十點甚至十二點方能就寢，日復一日，始終未
    曾間斷。原告不遺餘力為家庭付出，省吃儉用，總提供甲○○
    及子女最佳之物質資源，只願家庭和睦，能與家人能共享天
    倫之樂。然原告於110年11月11日收到甲○○在臺北市駕駛汽
    車超速之罰單，便詢問甲○○為何該日在臺北市而不在桃園之
    公司上班？甲○○對於原告之提問，僅簡單回覆其前往臺北10
    1逛逛，而未再多說。後於110年11月15日，甲○○忘記攜帶手
    機上班，原告看見被告以LINE通訊軟體留言向甲○○道早問候
    ，甚覺怪異，便解開甲○○之手機密碼，欲一探究竟被告係屬
    何人。孰料，原告點開甲○○與被告之LINE對話紀錄後赫然發
    現，被告與甲○○不僅時常相約見面，屢屢傳送「愛你、想妳
    」、「親愛的」甚至傳送「所以我只是你的妹妹或是性伴侶
    ，可是你在這一塊根本都不缺」等親密對話，被告驚覺事態
    嚴重，經原告詢問甲○○是否外遇後，甲○○方才坦承其與同為
    已婚身分之被告間之關係，原告始悉甲○○與被告於106年11
    月至110年11月期間，不僅每日以LINE傳送親密對話，並於
    龍潭、中壢及被告位於臺北市信義區之住所附近之汽車旅館
    幽會，每次見面幾乎都會發生性行為，被告更曾於107年7月
    間因懷有甲○○之孩子而至醫院墮胎，並因而於108年1月間安
    裝避孕器，以免再度懷孕。是被告於知悉甲○○為有配偶之人
    之情形下，於上開期間與甲○○有逾越一般友人交往分際之關
    係，侵害原告基於配偶權之身分法益且情節重大，致原告精
    神嚴重受創，更已罹患憂鬱、焦慮、恐慌等症狀，使原告美
    滿和樂之家庭付之一炬。為此，爰依民法第184條第1項前段
    、第195條第1項及第3項之規定，請求被告賠償新臺幣（下
    同）150萬元之非財產上損害等語。並聲明：被告應給付原
    告150萬元，及自起訴狀繕本送達翌日起至清償日止，按週
    年利率百分之5計算之利息；願供擔保，請准宣告假執行。
二、被告答辯：被告並未與甲○○有逾越一般友人交往分際之關係
    ，被告係約於106年12月間於網路上認識甲○○，其後即互加L
    INE好友聊天，嗣於107年1月間因偶有聽聞甲○○主動提及其
    婚姻生活及與配偶間摩擦情形，被告始悉甲○○之婚姻狀況及
    其分居情形，其後在107年1月間被告任教之國小放寒假時，
    被告始與甲○○初次見面，其後二人偶而碰面聚餐聊天，嗣甲
    ○○約於109年間，漸漸向被告表達追求之意，被告履履表示
    只希望和甲○○保持朋友關係，然由於甲○○初始於LINE或見面
    時保持一般朋友態度，未有躁進或唐突冒失之舉，至多僅於
    LINE上表達其愛慕、關切被告之言語，因此被告仍願意與其
    保持互相關心之朋友關係，被告僅有以LINE傳送關懷話語、
    接受甲○○餽贈自種蔬菜、飲食及請託甲○○代買物品等一般友
    人之交往行為，並未與甲○○發展逾越分際之關係，更遑論與
    甲○○發生性關係。被告於107年7月間墮胎所懷子女並非甲○○
    之子女，108年1月間裝設避孕器亦與甲○○無關。甲○○縱有與
    被告成為朋友，然已婚之人如何與異性相處，包括LINE對話
    ，應仍屬個人人格自由不受約制之範疇，在未逾越一般社會
    容忍程度，法律亦難以此評價侵害配偶權等語。並聲明：原
    告之訴駁回；願供擔保，請准宣告免為假執行。
三、本院之判斷
（一）查原告與甲○○於81年1月12日結婚迄今之事實，為被告所
      不爭執，並有原告之戶籍謄本為證（見訴字卷一第19頁）
      ，堪信為真正。
（二）按因故意或過失，不法侵害他人之權利者，負損害賠償責
      任；故意以背於善良風俗之方法，加損害於他人者亦同；
      數人共同不法侵害他人之權利者，連帶負損害賠償責任，
      民法第184條第1項、第185條第1項前段分別定有明文。婚
      姻係配偶雙方自主形成之永久結合關係，除使配偶間在精
      神上、感情上與物質上得以互相扶持依存外，並具有各種
      社會功能，乃家庭與社會形成、發展之基礎，婚姻自受憲
      法所保障（司法院釋字第554號、第748號、第791號解釋
      參照）。申言之，婚姻係以夫妻之共同生活為其目的，配
      偶應互相協力保持其共同生活之圓滿安全及幸福，而夫妻
      互守誠實，係為確保其共同生活之圓滿安全及幸福之必要
      條件，故應解為配偶因婚姻契約而互負誠實之義務，配偶
      之一方行為不誠實，破壞共同生活之圓滿安全及幸福者，
      即為違反因婚姻契約之義務而侵害他方之權利。是配偶間
      因婚姻而成立之一種以互負誠實義務為內容的權利，應受
      侵權行為法之保護，不容配偶之一方或第三人任意侵害。
      又侵害配偶權之行為，不以通姦行為為限，倘夫妻任一方
      與他人間存有背離一般社交行為之不正常往來，且逾越社
      會一般通念所能容忍之範圍，已達破壞婚姻共同生活之圓
      滿安全及幸福之程度者，即足當之。
（三）經證人甲○○於本院結證略以：因為小孩上學的關係，我與
      原告分居二地，我是於106年暑假在UT聊天室第一次跟被
      告聊天，當天我們二人就互加LINE好友，然後就開始斷斷
      續續與被告LINE聊天，嗣於同年暑假後（不知何月份）我
      手機泡水，就跟被告斷聯，其後約半個月或1個月後我再
      度上UT聊天室，又看到被告，又跟被告取得聯繫，又再互
      加LINE，然後於107年1月29日第一次見面。在第一次見面
      前，我們二人於LINE聊天是很中規中矩的，當時我們二人
      就已經知道彼此均為有配偶之人等語（訴字卷一第430至4
      34頁），參諸被告於本院職權當事人訊問程序時亦結證：
      我是在UT聊天室認識甲○○，大概在106年11、12月間跟他
      有印象的認識，嗣於107年1月份寒假時二人第一次見面吃
      飯，當時我已知他有太太，但與太太感情不好，已與太太
      分居等語（訴字卷一第452至453頁），堪認「被告應係於
      107年1月間知悉甲○○為有配偶之人，並與配偶分居之婚姻
      狀況」。
（四）被告在知悉甲○○為有配偶之人之情形下，於107年至110年
      11月間，與甲○○間存有逾越一般友人分際之交往關係，具
      體情形如下：
1.被告至遲於107年7月間起，至110年5月4日為止之期間，與甲○
  ○至少發生10數次之性行為
（1）依證人甲○○證稱：我與被告於107年1月29日第一次見面後
     ，就每天都會LINE聊天，嗣於同年農曆年後，又再度單獨
     見面聚餐。經過這兩次聊天，感覺不錯，然後我約一、二
     週就會上臺北與被告見面、吃飯聊天等語（訴字卷一第440
     至441頁），並有被告於當事人訊問程序中結證：在第一次
     見面後，都是甲○○上臺北來找我一節可佐（訴字卷一第454
     頁）。證人甲○○又接續結證略以：我跟被告第一次發生性
     行為是約107年5、6月間，被告從臺北坐火車到桃園，我接
     她去石門水庫玩，之後就在龍潭的萊茵汽車旅館發生第一
     次性行為。從第一次跟被告發生性行為後，後面我只要去
     臺北，二人都會做（性行為）。我有整理一份書面紀錄以
     及一份我公司的請假紀錄，請假紀錄中我有蓋章的部分，
     都是請假去找被告的，因為我有比對我開車的ETC紀錄。（
     你說「後面我只要去臺北，二人都會做」，後面你多久去
     一次臺北？）比方說107年時，因為初期我臺北不敢開車，
     我都是坐高鐵上去找被告，所以上面沒有紀錄，那時我們
     曾經還去北投，107年後期我才改成開車上臺北，開車上臺
     北的頻率可以看ETC紀錄跟我請假的紀錄（我有蓋章的部分
     ）。我們二人最後一次發生性關係是在深坑的大樹下汽車
     旅館，我有在上開紀錄中註記等語（訴字卷一第441、444
     至446、448、459至460頁），並當庭提出書面紀錄、請假
     紀錄及車輛ETC通行紀錄為佐（訴字卷一第469、475至571
     頁）。
（2）依甲○○於上開書面紀錄所述（訴字卷一第469頁），其與被
     告在107年5、6月間於龍潭萊茵汽車旅館發生第一次性行為
     後，另有於107年至110年間在中壢、桃園、松山、深坑等
     處之汽車旅館發生計3、40次之性關係，其中認識前三年大
     多是在中壢、桃園之汽車旅館，嗣於109、110年間則因被
     告晚上去位於松山的公職補習班上課，故係於松山的汽車
     旅館，另外因深坑位於被告任教的信義區國小最近，所以
     每次去找被告時，就會去深坑的大樹下汽車旅館前前後後
     至少發生20幾次之性關係等情。經依原告之聲請，針對甲○
     ○該書面紀錄所記載二人曾發生性行為之汽車旅館中位於中
     壢、桃園的168汽車旅館、七星級汽車旅館、TY汽車旅館、
     位於南港（甲○○書面紀錄誤以為松山）的友徠汽車旅館、
     位於深坑的大樹下汽車旅館，函詢是否有甲○○上開車輛ETC
     通行紀錄顯示之車號車輛於107年5月至110年4月期間的休
     息紀錄（訴字卷一第581、585、589頁），其中友徠汽車旅
     館經於111年4月7日合法送達本院函文後（訴字卷一第595
     頁），直至同年5月23日言詞辯論終結為止，迄未函覆；16
     8汽車旅館則於111年4月11日函附該車輛確有於107年8月22
     日13時57分至16時26日之休息紀錄（訴字卷一第603至607
     頁），大樹下汽車旅館並於111年4月11日函附該車輛有於1
     08年1月2日至110年5月4日期間共15個下午（15次；下稱系
     爭15個下午）之休息紀錄（訴字卷一第611至613頁）。對
     照甲○○上開請假紀錄（訴字卷一第475至511頁），其確有
     於107年8月22日13時至17時請特別休假4小時之紀錄（訴字
     卷一第483頁），於系爭15個下午，亦確均有請特別休假之
     紀錄（訴字卷一第487至505頁），再對照甲○○於上開車輛E
     TC通行紀錄上註記為開車至臺北之日期（訴字卷一第513至
     571頁），亦包含有大樹下汽車旅館之系爭15個下午之日期
     中除110年4月19日外之日期，甲○○並於其中110年5月4日之
     通行紀錄註記有「最後一次」（即最後一次性行為）之文
     字（證人甲○○於證述時陳稱最後一次發生性行為日期為110
     年4月19日，應係口誤〈訴字卷一第448頁〉）（至168汽車旅
     館係位於桃園市中壢區，故與ETC通行紀錄中之國道北上註
     記無涉），雖甲○○並未將ETC通行紀錄中之110年4月19日標
     註為開車至臺北與被告會面之日期，然參諸其於該日之通
     行費亦與其餘經其標註為開車北上與被告見面之日期近似
     ，堪認此應係甲○○漏未標記。綜合上開卷證資料，堪認甲○
     ○證稱其有於107年至110年5月4日期間與被告發生多次性行
     為一節，確有相當之客觀證據資料可資佐證，應屬真實，
     且經以上開汽車旅館休息紀錄、甲○○請假紀錄及ETC通行紀
     錄等客觀資料綜合對照，二人於107年8月至110年5月4日期
     間至少發生16次之性行為。至TY汽車旅館、七星級汽車旅
     館固函覆查無上開車輛於107年5月至110年4月期間之休息
     或消費紀錄（訴字卷一第601、619頁），然查無休息紀錄
     之可能原因多端，參諸甲○○於上開書面紀錄陳稱二人曾於
     此二汽車旅館休息之時間為較早之時間段（訴字卷一第469
     頁），是該二旅館或係因保存資料之期限較短而查無紀錄
     ，尚難以此遽為駁斥證人甲○○證述之可信性。
（3）至針對甲○○證述二人係早於107年5月、6月間即發生第一次
     性行為一節，固無相關汽車旅館休息紀錄可佐，然依證人
     甲○○證稱：被告於107年暑假時跟我說她懷孕了，說是我的
     小孩，我完全沒有質疑。當時被告有跟我商量，說她想要
     墮胎，後來她就去臺北醫學大學服用RU486墮胎，她有拿收
     據給我。我跟他說我付錢，多少錢你先出，到時候再給你
     ，我記得大約花了四千多元，但我給她約一萬五千元，剩
     下的給她買補品。我是在被告墮胎完1至2週至被告家附近
     跟她見面時，把一萬五千元給她（訴字卷一第446、461頁
     ），並有臺北醫學大學附設醫院111年3月2日函覆說明：被
     告確係於107年7月25日至該院婦產科門診確認懷孕約5週，
     並選擇服用RU486藥物流產，於同年8月10日回診等情（限
     閱卷第197頁），以及被告提出之該院醫療費用收據及病歷
     資料可參（訴字卷二第119至122頁）。被告雖以其於107年
     墮胎完後過沒多久即與配偶出國遊玩一節，抗辯其不可能
     於墮胎完1至2週與甲○○見面等語，然依被告之入出境資料
     ，其係於107年8月2日出境、同年月8日入境（訴字卷一第5
     73頁），而其係於107年7月25日服藥人工流產，則甲○○證
     稱於人工流產「1、2週後」與被告見面之時間點，亦與其
     同年8月2日出國前之時間段有所重疊，故難以此駁斥證人
     甲○○證述之可信性。又被告雖堅詞否認有與甲○○發生性行
     為，然亦自陳確實有於107年暑假時懷孕並選擇服用RU486
     藥物方式墮胎，且當時有告知甲○○懷孕之事實（訴字卷一
     第456頁）。被告固抗辯其當時所懷乃配偶之子，且係經告
     知配偶後，由配偶於其服用RU486同意書上簽名，始服藥墮
     胎等語，並提出該同意書為證（訴字卷一第471頁），然姑
     不論該同意書上之配偶簽名是否真正，縱認被告係於其配
     偶知情下，服藥人工流產，惟亦不必然即表示其當時係懷
     配偶之子，且無論其當時懷孕是否係與其配偶發生性行為
     所致，衡情若被告當時與甲○○僅為普通異性朋友，二人從
     未發生過性關係，則其懷孕及終止懷孕等相關處置決定，
     要與甲○○無關，當不會將如此私密之服藥人工流產之事告
     知甲○○。至被告另提出其與其他男性、女性友人間LINE對
     話紀錄（訴字卷一第127至135頁），其中亦僅有其曾將裝
     設避孕器之事告知友人之內容，此與服藥人工流產在社會
     通念上係屬負面性質，仍有本質上之不同，是此亦無由為
     被告有利之認定。依上，由被告於107年7月間告知甲○○其
     懷孕及選擇服藥人工流產之決定一事，堪認被告至遲於107
     年7月間，即有與甲○○發生性行為之情。
（4）再參諸原告提出之被告與甲○○於110年6月25日至同年11月2
     6日期間之LINE對話紀錄（訴字卷一第155至346頁），其中
     於110年6月25日之對話中，被告雖向甲○○表示「需要保持
     距離」、「你我只能當朋友或兄妹」等語，然被告亦向甲○
     ○陳稱「所以我只是你的妹妹或是性伴侶，可是你在這一塊
     根本都不缺」，甲○○回應「我對妳不好嗎？」，被告回答
     「這不是好不好的問題，必須要告訴你事實，我不可能交
     一個已婚的」，甲○○答稱「我不是要性，我只是要妳陪我
     」，被告表示「換成是你女兒你會希望他這麼過一輩子嗎
     」、「你站在我的立場下，我是你女兒，你會希望他找個
     已婚的男人嗎？」，甲○○稱「我也說過在妳還沒找到，我
     們一直保持下去，妳也說好」，被告稱「難道你希望我突
     然告訴你我找到男朋友了，你不會覺得一切都來得突然」
     、「為何不先把界線劃分清楚呢」、「我沒有不跟你當朋
     友，可是我真的不會再跟你發生任何的性關係」，甲○○回
     答「妳很自私」、「妳說不要做愛，我也都答應妳，一直
     很尊重妳，現在說這些我無從說起」，被告回應「這不叫
     座（做）自私好嗎，是你一直沒有去面對事實」、「我當
     然知道你對我很好，很疼愛我，所以我更要告訴你」、「
     我真的會交男朋友，所以你的心態真的要調適」等情（訴
     字卷一第155頁），觀諸上開二人對話內容，由被告迭向甲
     ○○表示「我只是你的妹妹或性伴侶」、「我不會『再』跟你
     發生任何的性關係」，以及甲○○回稱「妳說不要做愛，我
     也都答應妳」等情，並參諸證人甲○○針對二人上開對話內
     容以及為何僅留存110年6月25日以後之LINE對話紀錄，亦
     證述說明：因為被告在110年6月間突然消失了兩天，那時
     候我心理就覺得他從來沒有這樣子過，我就想說被告是不
     是有另外交別的男生，就想說是不是要放棄被告，所以我
     就把110年6月25日以前的對話紀錄都刪掉了，可是後來想
     想都已經維持了三、四年，有點於心不忍，所以還是繼續
     跟被告一起聊天做朋友。（依據上開你們二人110年6月25
     日對話內容，被告有跟你說要保持距離、我一定會交男朋
     友、所以我只是你的妹妹等等，當時為什麼被告會跟你提
     到說要保持距離，只能當朋友、妹妹？）其實我不知道他
     為什麼要這樣講，因為他110年6月19日第一次消失，我就
     把6月25日以前的對話紀錄刪掉，然後在6月19、20日質問
     他為什麼消失，被告就說他要交男朋友，也就是不想再繼
     續跟我當男女朋友。後來在110年9 月20日約中秋節時，被
     告又消失了兩天，可以看我LINE對話紀錄有問被告說這是
     你第二次消失等語（訴字卷一第444、447至448頁），並有
     上開二人LINE對話紀錄中之110年9月20日甲○○傳訊予被告
     質問「這是妳第二次這樣，連失蹤兩天，我無權過問妳的
     私生活，我都以妳為中心，我想重新定位我再（在）妳心
     中地位」、於同年月22日再度質問被告「妳可以老實說嗎
     ，是否有『新』男友，若有我可以接受這事實，若沒有為何
     這是妳第二次無聲無息的消失」，被告回答「我有認識有
     追我的男生，不過還不是真正的男朋友」等語（訴字卷一
     第264至265頁），以及於同年月30日針對甲○○詢問「我一
     直在想一個問題，對我妳曾真心過嗎？」被告答稱「認識
     這麼多年，我覺得有」（訴字卷一第279至280頁），於110
     年11月1日再度向甲○○表示「我要的不是性伴侶」等語（訴
     字卷一第332頁），可資參佐。由上開二人LINE對話內容，
     可見被告於110年6月25日之前確實曾與甲○○發生過性關係
     ，且二人係為親密交往之性伴侶之事實，被告始會於對話
     中向甲○○表示其不會「再」與其發生性關係、會另交男朋
     友、要甲○○調整心態、其要的不是性伴侶、認識多年有對
     甲○○付出真心等語，乃至對甲○○質問其為何於尚未與配偶
     離婚前即另交男友，亦回稱「你知道你在說什麼嗎，那我
     跟你呢，不是也是嗎，外遇」、「跟你在一起就不叫做不
     遵守婦道，跟別人在一起叫做不遵守婦道」（訴字卷一第3
     35至337頁），由此益證：甲○○前述「二人從107年起已維
     持約3年之外遇交往關係，且多次發生性行為，於110年5月
     4日係最後一次發生性關係」乙節，確實信有可徵。被告固
     抗辯其上開LINE對話中「我真的不會再跟你發生任何的性
     關係」之文字，其中「再」字係其使用語音輸入之誤寫云
     云，然衡情若被告確實係以語音輸入，至多會發生之打字
     錯誤應僅為同音或類似發音之錯別字，當不會造成於「被
     告口述內容」「以外」多出一字（即「再」）之情形，被
     告所辯顯不足取。
2.被告於110年6月至同年11月期間，仍與甲○○有逾越一般友人合
  理交往分際之關係
　於前開被告於110年6月25日至11月26日期間與甲○○之LINE對話
  內容中，被告固有多次向甲○○表示要與其保持距離、二人只能
  當朋友或兄妹、不能再讓甲○○對伊這麼好，二人甚至數度因被
  告疑似另交新男友而發生爭執等情，然觀諸二人對話內容前後
  脈絡，被告在甲○○仍持續對其表達明顯愛意、不願二人僅係兄
  妹或朋友關係之情況下，猶幾乎每日與甲○○噓寒問暖、密切互
  動聯繫，相互關心三餐飲食、工作、身體、疫苗接種狀況，乃
  至相約見面、出遊（訴字卷一第171、178、192、210、228、2
  40、249、252至254、269、279、323頁），且繼續接受乃至主
  動要求甲○○贈與蔬菜、為伊購買四物等中藥品、雞精、餐食、
  特地至賣場購買營養補充品，並專程自桃園開車北上交付予伊
  ，甚至接受甲○○給予的零用錢（訴字卷一第195、198至199、2
  01、205、214至215、218至219、243、255、276、291、293至
  294、296、298至301、310至311、316、318、324至327、329
  、343頁），並於言談間不時表達「有你陪我」、「我很喜歡
  你來看我，因為你都知道我需要什麼，有被疼愛的感覺」、「
  我真的需要你」、「我們的感情沒變」、「是你包容我，疼我
  」、「我知道你很愛我關心我」、「我目前找不到一個這麼愛
  我、疼我的人」等曖昧語句（訴字卷一第229、279、281、308
  至309、333頁），甚至因怕甲○○配偶起疑心，尚針對甲○○特地
  為其至賣場購物之消費方式提出建議、討論（訴字卷一第298
  、307頁），上開事實並經證人甲○○結證屬實（訴字卷一第448
  至450、460頁），被告於當事人訊問程序中亦結證確實有接受
  甲○○自桃園北上餽贈蔬菜、四物、營養補充品、魚湯之事實明
  確（訴字卷一第455、457至458頁）。至被告另提出其與其他
  男性友人間之LINE對話紀錄（訴字卷一第137頁），該對話內
  容係顯示該名男性友人係主動向被告提及其要去Costco為家人
  購物，順便詢問被告是否有缺物品，被告回應稍晚會去Costco
  與其會合等情，並未顯示該名男性友人係為被告出錢購物，核
  與本件係由被告主動向甲○○表示希望其為伊至Costco購買營養
  品，且係由甲○○出錢購買乙情，顯然完全不同。被告雖又抗辯
  ：我僅是將甲○○視為父兄般，二人只是很單純聊天，他對我沒
  有很有殺傷力，他都會跟我分享一些家務事，我把事情想得很
  單純，我就想說沒有要跟他怎麼樣，就只是很單純的聊天，我
  都一直跟他劃清界線等語（訴字卷一第454頁），然參諸甲○○
  與其互動過程中仍持續露骨表達對其愛意之狀況下，若被告真
  心要與甲○○從此劃清界線，大可直接將甲○○封鎖或刪除LINE好
  友，斷絕與其互動交流，惟其卻捨此未為，非但持續與甲○○每
  日對話、密切聯繫、相互慰藉，乃至頻繁接受甚且主動要求無
  償提供財物，由此可見，被告於110年6月25日後，表面上雖稱
  「要與甲○○保持距離、劃清界線」，實際上係利用甲○○對其餘
  情未了，藉由此一「視為父兄」、「只當朋友」之表面說詞，
  以撒嬌、示弱、隱晦、曖昧之方式，持續向甲○○索要經濟上之
  財物及精神層面上之親密關懷（亦即：坊間所稱「工具人」）
  ，而被告此種「利用甲○○對其之喜愛感情，持續接受所提供之
  財物、獻殷勤及感情慰藉」之舉，實亦屬逾越一般普通友人合
  理交往分際之行為；嗣於110年11月間因原告發現二人不當交
  往關係，始結束與甲○○之外遇關係（見訴字卷一第345至346、
  361、381至387頁被告與甲○○LINE對話紀錄、通聯記錄）。
3.綜上，被告在知悉甲○○為有配偶之人之情形下，至遲於107年7
  月間起至110年5月4日為止之期間，與其發生至少10數次之性
  行為，嗣於110年6月以後至110年11月間，仍繼續與其存有逾
  越一般友人分際之交往關係，破壞原告與甲○○間婚姻生活之信
  賴基礎、圓滿安全及幸福，揆諸前揭說明，自屬不法侵害原告
  基於配偶關係之身分法益而情節重大，則原告依民法第184條
  第1項前段、第195條第1項及第3項之規定，就其所受非財產上
  損害請求被告負損害賠償責任，自屬有據。
（五）原告得請求損害賠償之數額，以30萬元為適當：
1.按慰撫金之多寡，應斟酌雙方之身分、地位、資力與加害程度
  ，及其他各種情形核定相當之數額（最高法院51年度台上字第
  223號裁判意旨參照）。故慰撫金核給之標準固與財產上損害
  之計算不同，然非不可斟酌雙方身分資力與加害程度，及其他
  各種情形核定相當之數額，即除考量原告所受之傷害程度外，
  尚應審酌兩造之身分地位、學識經歷、財產狀況、痛苦程度等
  節以定之。
2.本院審酌被告透過網路交友認識甲○○，明知甲○○為有配偶之人
  ，仍於107年7月間起至110年5月4日為止之期間，與其發生至
  少10數次之性行為，嗣於110年6月以後至110年11月間，仍繼
  續與其存有逾越一般友人分際之交往關係，直至110年11月間
  因原告得悉二人不當交往關係，始停止與甲○○之交往，上開外
  遇期間長達三年多，不法侵害原告基於配偶關係之身分法益而
  情節重大，亦影響原告原有家庭生活，且於本件訴訟中仍未能
  坦認錯誤，所為實屬不該；參諸原告自陳為高中畢業，於81年
  與甲○○結婚，自83年起即以經營早餐店為業迄今，早晚操持家
  務，嗣於105年間起，因子女就學、就業規劃而有類似分居之
  狀況，促使甲○○於106年間接觸網路交友進而認識被告，復於1
  07年7月開展本件不當交往關係，原告並因得悉被告與甲○○之
  外遇關係而產生憂鬱、焦慮等精神症狀（見訴字卷一第389頁
  診斷證明書），而被告於本件侵權行為期間為國小教師，本身
  亦已婚並育有子女，然與配偶間之婚姻關係已發生裂痕；併參
  酌原告自陳之每月收入數額（訴字卷一第139頁）、本院職權
  調閱兩造財產所得資料（見限閱卷第11至69、109至147頁）顯
  示之兩造經濟狀況，兼衡被告加害程度、原告所受之痛苦程度
  、雙方之生活狀況等一切情狀，認原告請求被告賠償非財產上
  損害以60萬元為當。
四、綜上所述，民法第184條第1項前段、第195條第1項及第3項
    之規定，請求被告給付60萬元，及自起訴狀繕本送達翌日即
    111年1月4日起（訴字卷一第69頁）至清償日止，按週年利
    率百分之5計算之利息，為有理由，應予准許，逾此部分之
    請求，則無理由，應予駁回。
五、兩造陳明願供擔保，聲請宣告假執行及免為假執行，經核原
    告勝訴部分，合於法律規定，分別酌定相當之擔保金額宣告
    之；原告其餘假執行之聲請，因訴之駁回而失所依據，應予
    駁回。
六、本件事證已臻明確，兩造其餘攻擊防禦方法及所提之證據，
    經審酌後，核與本件結論不生影響，爰不一一贅述，附此敘
    明。
七、訴訟費用負擔之依據：民事訴訟法第79條。
中　　華　　民　　國 　111  　年　　6　　月　　24　 　日
                  民事第二庭  法　官　林伊倫
以上正本係照原本作成。
如對本判決上訴，須於判決送達後20日內向本院提出上訴狀。如
委任律師提起上訴者，應一併繳納上訴審裁判費。
中　　華　　民　　國　　111 　年　　6 　　月　　24　　日
                              書記官  黃品蓉